【裁判字號】    88,上易,2448
【裁判日期】    891025
【裁判案由】    竊佔
【裁判全文】
臺灣高等法院臺中分院刑事判決                  八十八年度上易字第二四四八號
    上  訴  人  臺灣南投地方法院檢察署檢察官
    被      告  戊○○
右上訴人因被告竊佔案件，不服台灣南投地方法院八十八年度易字第二三０號中華民
國八十八年八月十六日第一審判決（起訴案號：台灣南投地方法院檢察署八十八年度
偵字第一四七三號），提起上訴，本院判決如左：
      主  文
原判決撤銷。
戊○○意圖為自己不法之利益，而竊佔他人之不動產，處罰金五百元。如易服勞役，
以參佰元折算壹日。
      事  實
一、戊○○意圖為自己不法之利益，於八十二年間某日，在丁○○所合法申請使用，
    坐落南投縣仁愛鄉○○段七九五地號，如後附圖所示Ａ部分，面積十六平方公尺
    之土地上，搭建鐵皮造倉庫；Ｂ部分面積七十三平方公尺之土地上，搭建貨櫃屋
    ，而予竊佔。
二、案經被害人丁○○訴由南投縣警察局報請台灣南投地方法院檢察署檢察官偵查起
    訴。
      理  由
一、訊之被告矢口否認有右揭竊佔犯行，辯稱：上開坐落南投縣仁愛鄉○○段七九五
    地號之土地，伊自五十八年間，即在該處種植蘋果云云。惟查，上開七九五地號
    之土地，自五十一年間起，即由告訴人丁○○使用。迄八十二年間開路以後，被
    告始將貨櫃搬上來，搭蓋貨櫃屋等情，業據於五十一年起即在七九五之一地號土
    地耕作之證人庚○○證述屬實。又於七十四、五年間起，即在七九五地號土地山
    下開雜貨店之證人丙○○亦證稱：六十五年間時，該七九五地號土地沒有人耕作
    ，長滿雜草，是八十二年間開了路，才有去開墾等語。被告於南投縣仁愛鄉○○
    段七九五地號，如後附圖所示Ａ部分，面積十六平方公尺之土地上，搭建鐵皮造
    倉庫；Ｂ部分面積七十三平方公尺之土地上，搭建貨櫃屋等情，亦經本院勘驗現
    場無訛，並囑託南投縣埔里地政事務所派員鑑測明確，並製有複丈成果圖可憑。
    足證被告係於八十二年間始佔用如附圖所Ａ、Ｂ部分之土地。證人己○○、乙○
    ○於原審所為之證言，與事實不符，尚難採據。被告所辯，亦難採信。本件事證
    已臻明確，被告右揭犯行，可以認定。
二、被告所為係犯刑法第三百二十條第二項、第一項之竊佔罪。原審未予詳查，認被
    告於五十八年間，即在上開土地上耕作，因認追訴權時效已經完成，而為免訴之
    判決，其認事尚有未洽。檢察官上訴意旨，指摘原判決不當，為有理由，應由本
    院將原判決撤銷，並自為判決。爰審酌被告所佔用之土地不大，價值不高，且已
    返還告訴人等一切情狀，量處如主文所示之刑，並諭知易服勞役之折算標準。
據上論結，應依刑事訴訟法第三百六十九條第一項前段、第三百六十四條、第二百九
十九條第一項前段，刑法第三百二十條第二項、第一項、第四十二條第二項，罰金罰
鍰提高標準條例第一條前段、第二條，判決如主文。
本案經檢察官甲○○到庭執行職務。
中      華      民      國    八十九      年      十      月   二十五   日
                              臺灣高等法院臺中分院刑事第九庭
                                    審判長法  官  胡  森  田
                                          法  官  康  應  龍
                                          法  官  趙  春  碧
右正本證明與原本無異。
不得上訴。
                                          書記官  廖  來  信
中      華      民      國    八十九      年      十      月   二十七   日
                                                                        Ｋ


司法院資訊處製作；財團法人民間司法改革基金會備份。
